【裁判字號】    90,台上,1819
【裁判日期】    900328
【裁判案由】    誣告等罪
【裁判全文】
最高法院刑事判決                                九十年度台上字第一八一九號
    上訴人  楊  堅
    被  告  乙○○
            丁  ○
            丙  ○
            甲○○
右上訴人因自訴被告等誣告等罪案件，不服台灣高等法院中華民國八十九年十二月十
三日第二審判決（八十九年度上訴字第四二一七號，自訴案號：台灣台北地方法院八
十九年度自字第四八三號），提起上訴，本院判決如左：
    主  文
上訴駁回。
    理  由
一乙○○被訴偽造私文書、甲○○被訴誣告、偽證部分：
按刑事訴訟法第三百七十七條規定，上訴於第三審法院，非以判決違背法令為理由，
不得為之。是提起第三審上訴，應以原判決違背法令為理由，係屬法定要件。如果上
訴理由狀並未依據卷內訴訟資料，具體指摘原判決不適用何種法則或如何適用不當，
或所指摘原判決違法情事，顯與法律規定得為第三審上訴理由之違法情形，不相適合
時，均應認其上訴為違背法律上之程式，予以駁回。本件上訴人楊堅自訴被告乙○○
犯刑法第二百十條偽造私文書及被告甲○○犯同法第一百六十九條第一項誣告罪嫌部
分，經第一審法院調查證據之結果，認上訴人就此二部分提起本件自訴前，已就同一
事實，分別向台灣桃園地方法院檢察署及台灣台北地方法院檢察署提出告訴，且分別
經不起訴處分，有台灣桃園地方法院檢察署八十八年度偵字第七二四○號，及台灣台
北地方法院檢察署八十八年度偵字第一六八七九號不起訴處分書各一份在卷足稽，依
刑事訴訟法第三百二十三條第一項規定不得提起自訴。又上訴人自訴甲○○偽證部分
，為侵害國家審判權之事項，屬於國家法益，上訴人並非直接被害人，依同法第三百
十九條第一項規定，亦不得提起自訴，因認第一審判決依刑事訴訟法第三百三十四條
規定，就此二部分分別諭知不受理之判決，為無不合，予以維持，駁回上訴人關於此
等部分在第二審之上訴，已詳其認定之理由。上訴意旨泛指原審調查未盡，但究有
何證據未調查，及如經調查，上訴人將受如何有利判決，並未具體表明，顯與法定上
訴第三審之形式要件不符，其此等部分之上訴均違背法律上之程式，應併予駁回。
二乙○○、丁○、丙○被訴共同侵占、詐欺部分：
按刑事訴訟法第三百七十六條所列各罪之案件，經第二審判決者，不得上訴於第三審
法院，觀諸該法條之規定自明。上訴人楊堅自訴被告乙○○、丁○、丙○共犯刑法第
三百三十五條第一項侵占、第三百三十九條第一項詐欺部分，原判決係維持第一審就
侵占部分均諭知自訴不受理，就詐欺部分均諭知免訴之判決，查該等罪名係屬刑事訴
訟法第三百七十六條第三、四款之案件。既經第二審判決，自不得上訴於第三審法院
，上訴人竟就此等部分復提起上訴，顯為法所不許，亦應併予駁回。
據上論結，應依刑事訴訟法第三百九十五條前段，判決如主文。
中      華      民      國     九十     年      三      月    二十八    日
                              最高法院刑事第六庭
                                  審判長法官  謝  家  鶴
                                        法官  洪  文  章
                                        法官  花  滿  堂
                                        法官  陳  世  淙
                                        法官  洪  佳  濱
      右正本證明與原本無異
                                              書  記  官
中      華      民      國     九十     年      四      月     十二     日


司法院資訊處製作；財團法人民間司法改革基金會備份。
